臺灣臺中地方法院民事判決
111年度小上字第50號
上  訴  人  臺灣新光商業銀行股份有限公司

法定代理人  李增昌  
訴訟代理人  張涵瑜  
被上訴人    林月燕  
上列當事人間請求給付簽帳卡消費款事件，上訴人對於民國111
年2月15日本院臺中簡易庭110年度中小字第3748號第一審小額民
事判決提起上訴，本院不經言詞辯論，判決如下：
    主  文
上訴駁回。
第二審訴訟費用新臺幣壹仟伍佰元由上訴人負擔。
    理  由
一、按對於小額程序之第一審裁判之上訴，非以其違背法令為理
    由，不得為之，民事訴訟法第436條之24第2項規定甚明。復
    依民事訴訟法第436條之32第2項準用同法第468條、第469條
    第1款至第5款規定，判決不適用法規或適用不當者，為判決
    違背法令，而同法第469條第6款規定之判決不備理由或理由
    矛盾，於小額事件之上訴程序則不在準用之列，準此，於小
    額事件中所謂之違背法令，並不包含認定事實錯誤、取捨證
    據不當或就當事人提出之事實或證據未予調查或斟酌之判決
    不備理由情形。又取捨證據認定事實屬於事實審法院之職權
    ，若其認定並不違背法令，即不許任意指摘其認定不當，以
    為上訴理由；而事實之真偽，應由事實審法院斟酌辯論意旨
    及調查證據之結果，依自由心證判斷之，苟其判斷並不違背
    法令，即不許當事人以空言指摘。又依上訴意旨足認上訴為
    無理由者，小額程序之第二審判決得不經言詞辯論為之，民
    事訴訟法第436條之29第2款亦有明文。
二、上訴意旨略以：被上訴人前向上訴人申辦信用卡，惟積欠上
    訴人簽帳卡消費款未清償。被上訴人於民國95年5月12日與
    最大債權銀行台新銀行簽署協議書，嗣分別於95年6月10日
    、95年7月10日、95年8月10日、95年10月10日4次繳款予台
    新銀行，上訴人各次均獲分配新臺幣（下同）705元，依最
    高法院101年度台上字第1307號判決意旨，被上訴人於95年1
    0月10日一部清償之行為，自係承認債務，依民法第129條第
    1項第2款規定，上訴人之債權請求權時效因而中斷並重新起
    算，故上訴人於110年10月5日提起本件訴訟，並未罹於時效
    。上訴人於原審已提出帳單明細以資證明被上訴人最後一次
    繳款日期為95年10月10日，然原審竟僅以被上訴人否認該帳
    單明細真正，未依職權調查證據（例如函詢台新銀行是否曾
    於95年10月間代理被上訴人將款項匯予上訴人），即不採用
    上開帳單明細為證據資料，而認上訴人之債權請求權已罹於
    時效，原判決有違反民事訴訟法第286條、第288條、第129
    條規定及上開最高法院判決意旨之情，爰依法提起上訴等語
    。並聲明：㈠原判決廢棄。㈡被上訴人應給付上訴人53,636元
    ，及自105年10月5日起至清償日止，按年息百分之15計算之
    利息。
三、本件上訴人對原判決提起上訴，固以前揭上訴意旨指摘原判
    決違背法令之法則旨趣及其具體內容，惟其提起本件上訴，
    實體上仍應認為無理由，說明如下：
(一)法院不能依當事人聲明之證據而得心證，為發現真實認有必
    要時，得依職權調查證據，雖為民事訴訟法第288條所明定
    ，然當事人之舉證責任，並不因之而減輕，故因未盡舉證責
    任致受敗訴判決之當事人，不得以法院未行使此職權為上訴
    理由（最高法院111年度台上字第325號判決意旨參照）。查
    上訴人於原審主張被上訴人有於95年10月10日繳款一節，雖
    提出帳單明細為證（見原審卷第67頁），惟該帳單明細業經
    被上訴人否認，上訴人復未提出其他證據證明其主張之事實
    或所提之帳單明細真正，原判決即不採信上訴人上開主張，
    於法並無不合。雖原審就上訴人上開主張是否屬實，未另行
    依職權調查證據，惟上訴人本應就利己事實盡舉證責任，並
    自負未盡舉證責任之敗訴後果，上訴人不得以原審未行使調
    查證據之職權為由，主張原判決違背法令。
(二)又消滅時效，因承認而中斷，民法第129條第1項第2款雖有
    明定。然原審取捨證據後，既認定上訴人主張被上訴人於95
    年10月10日繳款一節無從採信，自無何因繳款而承認債務之
    中斷時效事由存在，上訴人主張時效應自95年10月10日重行
    起算，即難採認。原判決此部分認定，核無違背上開規定或
    相關最高法院判決意旨之處，上訴意旨指摘原判決違背法令
    ，自無理由。
四、綜上所述，原判決並無上訴人所指違背法令情事，上訴意旨
    前詞指摘原審判決不當，求予廢棄改判，為無理由，依首揭
    法條規定，爰不經言詞辯論，逕以判決駁回其上訴。
五、依民事訴訟法第436條之32第1項準用同法第436條之19第1項
    規定，小額訴訟程序之第二審法院為訴訟費用之裁判時，應
    確定其訴訟費用額。本件第二審訴訟費用額確定為1,500 元
    ，爰諭知如主文第二項所示。
六、據上論結，本件上訴為無理由，依民事訴訟法第436條之29
    第2款、第436條之32第1項、第2項、第449條第1項、第436
    條之19第1項、第78條，判決如主文。
中　　華　　民　　國　　111 　年　　5 　　月　　31　　日
                  民事第三庭  審判長法  官  陳宗賢
　　　　　　　　　　　　　　　　　　法  官  廖純卿  
　　　　　　　　　　　　　　　　　　法  官  劉育綾    
正本係照原本作成。
不得上訴。
中　　華　　民　　國　　111 　年　　5 　　月　　31　　日
                                    書記官　洪千羽